# 权益法投资的汇兑折算问题

提问人：91lmn 时间：2020-04-29 09:01:00
请教陈版，有一家香港公司，功能货币是美元，有 2 个权益法投资：
1 、投资成本人民币 3 亿元，持有一家大陆公司A 30%股权。
2 、投资成本美元 3000 万元，持有一家大陆公司B 20%股权
对于 1 ，投资日长投成本折算为美元 4000 万元，因为是非货币性项目，长投成本后边是不变了。
假设A公司净资产在 2018 和 2019 年都是 10 亿元，没有变化，但是因为 2018 和 2019 汇率不同，汇率波动导致A的净资产折算成美元不同了，这部分是不是也要在期末计算OCI，pick up OCI？会导致长投账面净值变化，不再是 4000 万美元了。
对于 2 ，后续Pick up时与 1 没有什么不同？也是要把B公司先折算成美元，长投成本与所占净资产份额的差异，要么是pick up的损益，要么是pick up的OCI？
谢谢！

回答人：chenyiwei
可以这样理解。
如果被投资公司的功能货币不同于本企业的，则先对被投资企业按照其功能货币编制的财务报表按照IAS 21的规定进行外币报表折算（差额计入OCI——外币报表折算差额），以折算后报表为基础进行权益法核算。